臺灣桃園地方法院刑事判決　　　　　　　　　　　　　九十一年度訴字第五六一號
　　公　訴　人　臺灣桃園地方法院檢察署檢察官
　　被　　　告　甲○○
　　選任辯護人　謝仲瑜律師
右列被告因違反槍砲彈藥刀械管制條例等案件，經檢察官提起公訴（九十一年度偵字
第五四０號），本院判決如左：
    主  文
甲○○行使偽造私文書，足以生損害於公眾及他人，處有期徒刑肆月，扣案「章金麟
」名義之駕駛執照壹張沒收；又未經許可持有手槍，處有期徒刑伍年貳月，併科罰金
新台幣拾萬元，罰金如易服勞役，以銀元佰元即新台幣玖佰元折算壹日，扣案西班
牙TAURUS廠製PT92AFS型口徑9MM 之制式半自動、槍號「TKH 10141AFSD」手槍壹把（
槍枝管制編號：0000000000號，含彈匣壹個）、制式口徑9MM 子彈肆顆，
均沒收。應執行有期徒伍年伍月，併科罰金新台幣拾萬元，罰金如易服勞役，以銀元
佰元即新台幣玖佰元折算壹日，扣案「章金麟」名義之駕駛執照壹張、西班牙
TAURUS廠製PT92AFS型口徑9MM 之制式半自動、槍號「TKH 10141AFSD」手槍壹把（槍
枝管制編號：0000000000號，含彈匣壹個）、制式口徑9MM 子彈肆顆，均
沒收之。
    事  實
一、甲○○前於民國八十二年間因傷害致死案件，經最高法院於八十二年九月八日以
    八十二年台上字第四七四二號判決確定（經原審臺灣台北地方法院判處有期徒刑
    九年，臺灣高等法院以八十二年度上訴字第一０七０號判決駁回上訴），嗣經臺
    灣台北地方法院檢察署於八十二年十二月十日發佈通緝，其為掩飾其係通緝犯之
    身分，竟於八十九年七月二十日，未經其胞兄章金麟之同意，逕竊取章金麟所有
    置於家中之交通違規罰單及身份證、印章（竊盜部分未據告訴），持至台北縣樹
    林市○○路二四八巷七號交通部公路總局臺北區監理所，明知其兄章金麟並未遺
    失駕駛執照欲申請補發，卻向監理所承辦人員佯稱章金麟之駕駛執照已遺失欲申
    請補發，而在補發駕照登記表上貼用自己照片一張，並在申請人欄偽造章金麟之
    簽名一枚、盜蓋上開印章之章金麟印文一枚，偽造完成章金麟名義之補發駕照登
    記表，並將該登記表及其自己之相片一張交予承辦人員而行使，使不知情之監理
    所承辦人員，將章金麟駕駛執照遺失申請補發之不實事項登載於其職務上所掌管
    之公文書上，並據以補發基本年籍資料為章金麟、貼甲○○相片之駕駛執照一張
    予甲○○，足以生損害於監理機關對於駕駛人資料管理之正確性及章金麟。又甲
    ○○明知未經許可不得持有具有殺傷力之槍、彈，於九十年十月中旬某日，在其
    所經營、位於桃園縣桃園市○○○街十二號一樓福村小吃店，明知真實姓名、年
    籍均不詳、綽號「方秋澤」之成年男子所交付，用以擔保向其所借新台幣（下同
    ）十萬元之槍、彈係為具有殺傷力之制式手槍一把、子彈八顆，竟仍將之收受而
    自九十年十月中旬某日起至九十年十二月二十一日止持有前開槍、彈，並將之藏
    置在桃園市○○○街三四０號三樓之居所，嗣於九十年十二月二十一日上午九時
    三十分許，為警持本院核發之搜索票在上址查獲，並扣得前開西班牙TAURUS廠製
    PT92AFS型口徑9MM 之制式半自動、槍號「TKH 10141AFSD」手槍一把（槍枝管制
    編號：0000000000號，含彈匣壹個）、制式口徑9MM 子彈八顆（其中
    四顆於內政部警政署刑事警察局鑑驗時已試射用罄）及前開「章金麟」名義之駕
    照執照一張等物。
二、案經台北市政府警察局移送臺灣桃園地方法院檢察署檢察官偵查起訴。
    理  由
一、訊據被告甲○○對於右揭犯罪事實均坦承不諱，而前開「章金麟」名義之駕駛執
    照係交通部公路總局臺北區監理所於八十九年七月二十日，根據自稱章金麟之人
    持章金麟身份證正本、印章申請補發，且申請補發駕駛執照需填寫申請補發駕照
    登記表，此有該監理所九十一年七月十日九一北監駕字第九一一五四五二號函附
    於本院卷第六十九頁可稽，另被告持有而為警查扣之手槍一把及子彈八顆，經送
    請內政部警政部刑事警察局鑑驗結果認：送鑑手槍一把（獲案槍枝管制編號：0
    000000000），係西班牙TAURUS廠製PT92AFS型口徑9MM之制式半自動手
    槍，槍號「TKH 10141AFS D」，槍管內具六條右旋來復線，機械性能良好，可擊
    發子彈，認具殺傷力，子彈八顆（試射四顆），係口徑9MM之制式半自動手槍子
    彈，認具殺傷力，有該局九十年十二月二十八日刑鑑字第二三九一三六號鑑驗通
    知書乙紙附於偵查卷第三十頁可稽，足徵被告自白應與事實相符，堪予採信。綜
    上所述，本件事證明確，被告犯行洵堪認定，應予依法論科。
二、核被告在補發駕駛執照登記表上貼用自己照片一張，並在申請人欄偽造章金麟之
    簽名一枚、盜蓋上開印章之章金麟印文一枚，偽造完成章金麟名義之補發駕照登
    記表，並將該登記表及其自己之相片一張交予承辦人員而行使，使不知情之監理
    所承辦人員，將章金麟駕駛執照遺失申請補發之不實事項登載於其職務上所掌管
    之公文書上，並據以補發基本年籍資料為章金麟、貼甲○○相片之駕駛執照一張
    予甲○○，足以生損害於監理機關對於駕駛人資料管理之正確性及章金麟，核其
    此部分所為，係犯刑法第二百十六條、第二百十條之行使偽造私文書罪及同法第
    二百十四條之使公務員登載不實罪，其盜用印章及偽造簽名均為偽造私文書之部
    分行為，偽造私文書之低度行為應為行使之高度行為所吸收，均不另論罪；被告
    所犯使公務員登載不實及行使偽造私文書二罪間，有方法結果之牽連關係，應依
    刑法第五十五條之規定，從一重之行使偽造私文書罪處斷；又公訴人雖未就被告
    偽造章金麟名義之補發駕照登記表，並將該登記表交予承辦人員而行使（即行使
    偽造私文書）之犯行起訴，惟此部分之犯行與公訴人已起訴之使公務員登載不實
    罪部分之犯罪事實間，有方法結果之牽連關係，乃屬裁判上一罪之關係，為起訴
    效力所及，本院自應併予審究，附此敘明。再被告持有上揭槍彈之行為，核係犯
    槍砲彈藥刀械管制條例第七條第四項之未經許可持有手槍罪，及同條例第十二條
    第四項之未經許可持有子彈罪，其以一行為同時持有手槍及子彈，為想像競合犯
    ，應依刑法五十五條之規定，從一重之槍砲彈藥刀械管制條例第七條第四項之未
    經許可持有手槍罪處斷。被告上開所犯論處之行使偽造私文書罪、未經許可持有
    手槍罪之間，行為互殊，犯意各別，應予分論併罰。爰審酌被告僅為掩飾其通緝
    身分，竟冒其兄之身分，持其兄之身分證、印章及交通違規通知單向監理所申請
    補發貼其照片之駕駛執照，嗣又隨意持有具殺傷力之槍彈，對社會所生之潛在危
    害非輕，及其持有之時間、持有手槍、子彈數目，與犯罪後已坦承犯行，犯罪後
    態度尚可等一切情狀，分別量處如主文所示之刑，並定其應執行之刑，及就未經
    許可持有手槍罪部分所併科之罰金刑，諭知易服勞役之折算標準，以資懲儆。
三、扣案貼有被告甲○○照片之「章金麟」駕駛執照一張，為被告因犯罪所得之物，
    且為被告所有，應依刑法第三十八條第一項第三款之規定予以宣告沒收；扣案之
    西班牙TAURUS廠製PT92AFS型口徑9MM之制式半自動、槍號「TKH 10141AFSD」手
    槍一把（槍枝管制編號：0000000000號，含彈匣壹個）、制式口徑９
    MM子彈四顆，均係屬於違禁物，爰依刑法第三十八條第一項第一款之規定，宣告
    沒收之。至其餘扣案制式口徑９MM子彈四顆，業因試射而用罄，爰不予沒收；又
    被告持向交通部公路總局臺北區監理所申請補發章金麟駕駛執照之補發駕照登記
    表，其上所偽造之「章金麟」簽名一枚，原應刑法第二百十九條之規定宣告沒收
    （屬義務沒收），惟該登記表因受颱風淹水影響，業已毀損而不存在，有交通部
    公路總局臺北區監理所前揭函文附卷可稽，已無沒收之可能，故不予宣告沒收，
    均附此敘明。
四、按保安處分適用裁判時之法律，刑法第二條第二項定有明文。本件被告行為後，
    槍砲彈藥刀械管制條例業經立法院三讀修正，修正後已將該條例第十九條條文刪
    除，並已於九十年十一月十四日公布，同年月十六日生效。被告甲○○前開持有
    槍彈之行為，自已不得再依修正前之該條例第十九條強制工作保安處分之規定，
    諭知保安處分，且查被告並無刑法第九十條第一項規定之有犯罪習慣或以犯罪為
    常業或因遊蕩或懶惰成習而犯罪之情形，自不得宣告強制工作之保安處分，附此
    敘明。
據上論斷，應依刑事訴訟法第二百九十九條第一項前段，槍彈彈藥刀械管制條例第七
條第四項、第十二條第四項，刑法第十一條前段、第二百十六條、第二百十條、第二
百十四條、第五十五條、第四十二條第二項、第五十一條第五款、第三十八條第一項
第一款、第三款，罰金罰鍰提高標準條例第一條前段、第二條，現行法規所定貨幣單
位折算新臺幣條例第二條，判決如主文。
本案經檢察官吳廣莉到庭執行職務。
中      華      民      國    九十一    年      十      月      七      日
                                臺灣桃園地方法院刑事第六庭
                                    法  官  林  春  鈴
右正本證明與原本無異。
如不服本判決，應於判決送達後十日內向本院提出上訴狀( 應附繕本 )，上訴於
臺灣高等法院。
                                    書記官  江  世  亨
中        華        民        國   九十一   年   十   月    九    日
附論罪科刑依據之法條：
刑法第二百十六條
行使第二百十條至第二百十五條之文書者，依偽造、變造文書或登載不實事項或使登
載不實事項之規定處斷。
刑法第二百十條
偽造、變造私文書，足以生損害於公眾或他人者，處五年以下有期徒刑。
刑法第二百十四條
明知為不實之事項，而使公務員登載於職務上所掌之公文書，足以生損害於公眾或他
人者，處三年以下有期徒刑、拘役或五百元以下罰金。
槍砲彈藥刀械管制條例第七條
未經許可，製造、販賣或運輸火砲、肩射武器、機關槍、衝鋒槍、卡柄槍、自動步槍
、普通步槍、馬槍、手槍或各類砲彈、炸彈、爆裂物者，處死刑、無期徒刑或七年以
上有期徒刑；處徒刑者，併科新台幣三千萬元以下罰金。
未經許可，轉讓、出租或出借前項所列槍砲、彈藥者，處無期徒刑或五年以上有期徒
刑，併科新台幣一千萬元以下罰金。
意圖供自己或他人犯罪之用，而犯前二項之罪者，處死刑或無期徒刑；處徒刑者，併
科新台幣五千萬元以下罰金。
未經許可，持有、寄藏或意圖販賣而陳列第一項所列槍砲、彈藥者，處五年以上有期
徒刑，併科新台幣一千萬元以下罰金。
第一項至第三項之未遂犯罰之。
槍砲彈藥刀械管制條例第十二條
未經許可，製造、販賣或運輸子彈者，處一年以上七年以下有期徒刑，併科新台幣五
百萬元以下罰金。
未經許可，轉讓、出租或出借子彈者，處六月以上五年以下有期徒刑，併科新台幣三
百萬元以下罰金。
意圖供自己或他人犯罪之用，而犯前二項之罪者，處三年以上十年以下有期徒刑，併
科新台幣七百萬元以下罰金。
未經許可，持有、寄藏或意圖販賣而陳列子彈者，處五年以下有期徒刑，併科新台幣
三百萬元以下罰金。
第一項至第三項之未遂犯罰之。
